【裁判字號】    97,簡上,530
【裁判日期】    971031
【裁判案由】    竊盜
【裁判全文】
臺灣板橋地方法院刑事判決             97年度簡上字第530號
上  訴  人
即  被  告  甲○○
上列上訴人因竊盜案件，不服本院97年度簡字第2019號中華民國
97年3 月21日第一審判決（聲請案號：97年度偵字第608 號），
提起上訴，本院管轄之第二審合議庭判決如下：
    主  文
上訴駁回。
    事實及理由
一、本案經本院審理結果，認第一審簡易判決認被告甲○○共同
    犯刑法第320 條第1 項之竊盜罪，累犯，判處有期徒刑三月
    ，如易科罰金以新臺幣一千元折算一日，認事用法及量刑均
    無不當，應予維持，並引用如附件第一審判決書記載之事實
    、證據及理由。
二、上訴意旨略以：上訴人即被告甲○○案發當日係與友人丙○○一同赴醫接受美沙冬替代療法治療後，適從鶯歌鎮○○路
    15號丙○○住處出來遇警，因其有前科，即趕緊來去躲避警
    察，其與林柏光不認識，並無共犯本件竊盜犯行云云。
三、但查，原審判決所認被告之犯罪事實，業據共同被告林柏光
    、證人即查獲警員丁○○、許智凱分別於警詢、偵查中指證
    綦詳，並經被害人乙○○於警詢指述被害情節明確（上開共
    同被告林柏光、被害人乙○○於警詢之陳述，被告就其證據
    能力未爭執，依刑事訴訟法第159 條之5 規定，得為證據）
    ，復有臺北縣政府警察局三峽分局鶯歌分駐所扣押筆錄、贓
    物認領保管單、現場起獲失竊贓物照片等附卷可資佐證。被
    告雖矢口否認上揭竊盜犯行，辯稱上開上訴意旨云云，然查
    原審判決業就被告上開所辯，於判決理由詳為指駁，且被告
    上開所辯其自上址友人丙○○住處出來適遇警察，僅因其有
    犯罪前科，即迅速逃逸躲避警察云云，顯亦與常情有違，另
    被告雖聲請傳訊證人丙○○到庭證述附和其說，然核諸證人
    丙○○於本院審理時證述：林柏光為警查獲時，伊有出來查
    看，當時甲○○在伊家，當天甲○○在伊家並無做其他事情
    ，伊不知當天甲○○有做何治療，（其後又改口稱）伊當天
    好像是早上還是下午有和甲○○去喝美沙冬云云（見本院97
    年10月14日審判筆錄），不僅與被告上開所辯情節未盡相符
    ，前後證述亦有不一，顯有附和迴護被告之虞，況參諸行政
    院衛生署桃園療養院97年10月16日桃療醫字第0970006211號
    函覆稱被告於96年12月19日無赴該院就診紀錄，此有上開函
    附卷可參，益見證人丙○○附和被告所稱於案發當日同赴醫
    院接受美沙冬替代療法治療之說，要與事實不符，是證人丙○○上開之證述，亦不足為被告有利之認定。從而被告上開
    所辯，顯係事後飾卸之詞，均不足採信，本件事證已臻明確
    ，被告上揭犯行堪以認定。原審判決認事用法，核無不合，
    另衡諸被告本件犯罪動機、手段、所生危害及犯後態度等一
    切情狀，原審判決量刑亦屬妥適。綜上所述，被告上開所辯
    ，顯不足採，而其仍執以提起上訴，自屬無理由，應予駁回
    。
據上論斷，應依刑事訴訟法第455 條之1 第1 項、第3 項、第36
8 條、第373 條，判決如主文。
本案經檢察官張慶林到庭執行職務
中    華    民    國    97    年    10    月    31    日
              刑事第十一庭  審判長法  官  彭  全  曄
                                  法  官  陳  正  昇
                                  法  官  洪  珮  婷
以上正本證明與原本無異
本件不得上訴
                                  書記官  林  怡  秀
中    華    民    國    97    年    10    月    31    日
附錄本案論罪科刑法條全文：
中華民國刑法第320條
意圖為自己或第三人不法之所有，而竊取他人之動產者，為竊盜
罪，處5年以下有期徒刑、拘役或5百元以下罰金。
意圖為自己或第三人不法之利益，而竊佔他人之不動產者，依前
項之規定處斷。
前二項之未遂犯罰之。
--------------------------------------------------------
附件：
┌─────────────────────────────┐
│臺灣板橋地方法院刑事簡易判決          97年度簡字第2019號  │
│聲  請  人  臺灣板橋地方法院檢察署檢察官                  │
│被      告  林柏光  男  40歲（民國○○年○月○○日生）         │
│                    身分證統一編號：Ｚ000000000號          │
│                    住臺北縣鶯歌鎮○○○路223巷12號       │
│被      告  甲○○  男  41歲（民國○○年○月○日生）          │
│                    身分證統一編號：Ｚ000000000號          │
│                    住臺北縣三峽鎮○○街132號             │
│                    （現於臺灣新店戒治所執行）            │
│上列被告因竊盜案件，經檢察官聲請以簡易判決處刑（97年度偵  │
│字第608 號），本院判決如下：                              │
│    主  文                                                │
│林柏光、甲○○共同竊盜，累犯，各處有期徒刑參月，如易科罰  │
│金，均以新臺幣壹仟元折算壹日。                            │
│    事實及理由                                            │
│一、犯罪事實：                                            │
│    林柏光前因違反肅清煙毒條例案件，經本院以82年度訴字第  │
│    51號判處有期徒刑3 年2 月確定，又因違反肅清煙毒條例等  │
│    案件，經本院先後以82年度訴字第1575號、83年度易字第    │
│    2539號判處有期徒刑3 年10月、3 月確定，嗣經裁定應執行  │
│    刑為有期徒刑4 年確定，又因違反肅清煙毒條例案件，經臺  │
│    灣雲林地方法院以84年度訴字第222 號判處有期徒刑3 年4   │
│    月確定，以上各罪接續執行，於民國87年8 月7 日假釋出監  │
│    ，嗣經撤銷假釋，應執行殘刑有期徒刑4 年9 月29日，於93  │
│    年7 月4 日執行完畢。復因詐欺案件，經臺灣臺北地方法院  │
│    以95年度簡字第2102號判處有期徒刑4 月確定，嗣減為有期  │
│    徒刑2 月確定，96年8 月13日執行完畢。甲○○前因違反肅  │
│    清煙毒條例案件，經本院以83年度訴字第1736號判處有期徒  │
│    刑3 年6 月確定，於86年1 月4 日假釋出監，嗣經撤銷假釋  │
│    ，應執行殘刑有期徒刑9 月29日；又因搶奪等案件，經本院  │
│    以86年度訴字第2219號判處有期徒刑6 月、4 月、3 年8 月  │
│    ，應執行有期徒刑4 年3 月，並經臺灣高等法院以87年度上  │
│    訴字第839 號駁回上訴確定，再因違反肅清煙毒條例等案件  │
│    ，經本院以86年度訴字第2555號判處有期徒刑3 年6 月、4   │
│    月，應執行有期徒刑3 年8 月，並經臺灣高等法院以87年度  │
│    上訴字第212 號駁回上訴確定，嗣經裁定應執行刑為有期徒  │
│    刑7 年10月，並與上開殘刑接續執行，於92年6 月13日假釋  │
│    出監，再經撤銷假釋並經減刑，而於96年7 月16日執行完畢  │
│    。猶不知悛悔，竟基於意圖為自己不法所有之犯意聯絡，於  │
│    96年12月19日晚間9 時許，在臺北縣鶯歌鎮○○街151 號旁  │
│    ，徒手竊取乙○○所有因整修房屋而拆下之分離式冷氣1 台  │
│    ，並將上開分離式冷氣載往臺北縣鶯歌鎮○○路15號前，經  │
│    警據報後於同日晚間9 時50分許前往臺北縣鶯歌鎮○○路15  │
│    號前查獲林柏光，並起出上開分離式冷氣1 台，甲○○則趁  │
│    隙逃逸。案經臺北縣政府警察局三峽分局報請臺灣板橋地方  │
│    法院檢察署檢察官偵查後聲請簡易判決處刑。              │
│二、證據：                                                │
│    被告林柏光與甲○○於偵查中均矢口否認有何竊盜之犯行，  │
│    被告林柏光辯稱：伊當時是在臺北縣鶯歌鎮○○路朋友家聊  │
│    天，當時甲○○也在，要回家時，甲○○要伊幫忙將冷氣搬  │
│    到機車上，伊並不知道甲○○有偷冷氣，後來甲○○一看到  │
│    警車來就跑掉，冷氣是甲○○載到文化路朋友家那邊云云，  │
│    被告甲○○則辯稱：伊不認識林柏光，也沒有去偷冷氣云云  │
│    。經查，上揭犯罪事實，業據證人乙○○於警詢時指訴綦詳  │
│    ，另證人即查獲員警丁○○於偵查中證稱：我們接獲檢舉，  │
│    有兩個可疑的人從國慶街附近施工的房子中搬走冷氣，搬到  │
│    東鶯平交道附近的巷子內，所以我們去東鶯平交道巷內找尋  │
│    有無可疑者，到場後，看到兩人蹲在疑似冷氣旁拆解，我們  │
│    上前盤查其中一人快速逃逸，另一人就是林柏光，假裝無事  │
│    ，從接到檢舉到場間隔約10分鐘左右等語，證人即查獲員警  │
│    許智凱亦證稱：是依據被告林柏光之陳述反查被告甲○○，  │
│    被告林柏光指認被告甲○○；逃走之人身高約160 公分出頭  │
│    ，與在庭被告甲○○身高差不多等語，而被告甲○○身高約  │
│    162 公分，此有被告甲○○之照片1 紙在卷可稽，足徵共同  │
│    被告林柏光指稱與其一同搬運冷氣之人即係被告甲○○一節  │
│    ，應屬可信。另依證人丁○○所述，證人丁○○所接獲之檢  │
│    舉內容乃有二人從國慶街附近施工中房屋搬走冷氣，且從接  │
│    獲檢舉至查獲被告林柏光僅相隔約10分鐘左右，到達查獲現  │
│    場時，被告林柏光與另一名男子係疑似在拆解冷氣，再輔以  │
│    卷附之冷氣照片可知，警方在查獲被告林柏光時，證人許富  │
│    雄遭竊之冷氣已遭拆解，有照片4 張附卷可稽，足見當時在  │
│    場竊取冷氣之人並非一人而係二人，且被告林柏光、甲○○  │
│    在警方到達鶯歌鎮○○路15號前，亦不可能本即在被告林柏  │
│    光友人家中聊天；況倘如被告林柏光所言，其係在臺北縣鶯  │
│    歌鎮○○路友人家中聊天後，遇被告甲○○請其幫忙將冷氣  │
│    搬上機車，則以被告甲○○既能在臺北縣鶯歌鎮○○街151   │
│    號旁竊取上開冷氣，並將之載往文化路，被告甲○○何需再  │
│    請被告林柏光協助將上開冷氣搬上機車，益徵被告林柏光前  │
│    開所辯，顯與常情有違。綜上，被告所辯，均無可採。此外  │
│    ，並有贓物認領保管單1 紙附卷可佐，事證明確，被告二人  │
│    犯行，均堪認定。                                      │
│三、核被告林柏光、甲○○所為，均係犯刑法第320 條第1 項之  │
│    普通竊盜罪。又被告林柏光、甲○○就上開犯行間，有犯意  │
│    之聯絡及行為之分擔，皆為共同正犯。又被告林柏光、王寬  │
│    良各有如犯罪事實欄所載之犯罪科刑及執行紀錄，有臺灣高  │
│    等法院被告前案紀錄表2 份在卷可憑，其受有期徒刑之執行  │
│    完畢後，5 年以內故意再犯本件有期徒刑以上之罪，均為累  │
│    犯，應各依刑法第47條第1 項之規定加重其刑。爰審酌被告  │
│    林柏光、甲○○正值壯年，不思以己力獲取財物，竟趁機竊  │
│    取他人之財物，行為誠屬不該，且犯後一再否認犯行，態度  │
│    難謂良好，及其犯罪之動機、目的、手段、素行等一切情狀  │
│    ，分別量處如主文所示之刑，並均諭知易科罰金之折算標準  │
│    ，以示懲儆。                                          │
│四、依刑事訴訟法第449 條第1 項前段、第3 項，刑法第28條、  │
│    第320 條第1 項、第47條第1 項、第41條第1 項前段，刑法  │
│    施行法第1 條之1 ，逕以簡易判決量處如主文所示之刑。    │
│五、如不服本判決，得自收受送達之日起10日內向本院提出上訴  │
│    狀，上訴於本院第二審合議庭（須附繕本）。              │
│中    華    民    國    97    年    3     月    21    日  │
│                      刑事第十六庭  法  官    曾淑娟      │
│上列正本證明與原本無異。                                  │
│                                    書記官    謝雪紅      │
│中    華    民    國    97    年    3     月    21    日  │
│附錄本案論罪科刑法條全文：                                │
│中華民國刑法第320條                                       │
│意圖為自己或第三人不法之所有，而竊取他人之動產者，為竊盜  │
│罪，處5 年以下有期徒刑、拘役或5 百元以下罰金。            │
│意圖為自己或第三人不法之利益，而竊佔他人之不動產者，依前  │
│項之規定處斷。                                            │
│前二項之未遂犯罰之。                                      │
└─────────────────────────────┘


司法院資訊處製作；財團法人民間司法改革基金會備份。
